# 终止经营的判断

提问人：江江 3 石石 时间：2021-12-21 13:16:41
请教陈老师，公司一个独立的事业部经营不善打算关停，生产已经停止，大部分人员已经安置，但是存在 300 万存货尚未销售完毕。剩下的存货是否影响终止经营的判断？

回答人：chenyiwei
首先，终止经营的定义是在《企业会计准则第 42 号——持有待售的非流动资产、处置组和终止经营》第四条中规定的。并不是关闭一个分公司或者事业部就是终止经营。
如果其他方面都已符合，则有部分存货尚未清理完毕，不影响其是否构成终止经营的判断。